【裁判字號】    98,交訴,157
【裁判日期】    990129
【裁判案由】    公共危險
【裁判全文】
臺灣臺南地方法院刑事判決             98年度交訴字第157號
公  訴  人  臺灣臺南地方法院檢察署檢察官
被      告  甲○○
上列被告因公共危險案件，經檢察官提起公訴（98年度偵字第16
137號），被告於準備程序進行中為有罪之陳述，經本院合議庭
裁定由受命法官獨任進行簡式審判程序後，判決如下：
    主    文
甲○○駕駛動力交通工具肇事，致人傷而逃逸，處有期徒刑陸月
，如易科罰金，以新臺幣壹仟元折算壹日。緩刑貳年。並應履行
如附件所示臺南縣仁德鄉調解委員會九十八年刑調字第四零四號
調解筆錄所示內容賠償義務。
    事    實
一、甲○○於民國98年10月4日晚上10時許，駕駛車牌號碼1050-
    XT號自用小客車，沿臺南縣仁德鄉○○路31巷由南往北方向
    行駛，其原應注意駕駛小客車行經設有閃光紅燈號誌路口時
    ，支線道車應讓幹線道車先行，而依當時天候雖為陰天、然
    夜間有照明、柏油路面、乾燥無缺陷、視線良好、無障礙物
    ，並無不能注意之情事，竟疏於注意，於駕駛上開自小客車
    行經太子路八巷與太子路交岔口時，貿然前行，適有乙○○
    騎乘車牌號碼L9X-601號重型機車搭載丙○○沿太子路由東
    往西方向行駛而來，甲○○因閃避不及而撞擊機車，致乙○○、丙○○二人人車倒地，乙○○受有額頭多處撕裂傷合計
    長約6公分之傷害，丙○○則受有左側脛腓骨閉鎖性骨折、
    左側足踝挫傷、撕裂傷口、頭部損傷併臉部撕裂傷、傷口縫
    合10.5公分等之傷害（過失傷害部分均未具告訴）。甲○○
    於肇事後，明知乙○○、丙○○二人受有傷害，本應即對其
    二人採取救護或其他必要措施，並向警察機關報告，不得逃
    逸，竟萌生肇事逃逸之犯意，未查看傷者之傷勢，亦未對之
    為必要之扶助、保護行為，逕自駕車逃離現場。嗣甲○○因
    擔心乙○○、丙○○二人之傷勢，在前開犯罪尚未被發覺前
    ，自行前往臺南縣警察局永康分局大灣派出所向警員自首並
    接受裁判，而知悉上情。
二、案經臺南縣警察局歸仁分局報請臺灣臺南地方法院檢察署檢
    察官偵查起訴。
    理    由
一、本件係經被告甲○○於準備程序中為有罪之表示，而經本院
    裁定以簡式審判程序加以審理，依刑事訴訟法第273條之2、
    第159條第2項之規定，不適用傳聞法則有關限制證據能力之
    相關規定，合先敘明。
二、訊據被告甲○○對於上揭事實坦承不諱，核與被害人乙○○
    、丙○○於警詢中陳述之情節相符，並有道路交通事故現場
    圖、道路交通事故調查報告表(一)、(二)各1份、財團法人奇美
    醫院診斷證明書2紙、現場及車損比對照片10張在卷可稽。
    本件事證明確，被告犯行洵堪認定。
三、核被告甲○○所為，係犯刑法第185條之4之駕駛動力交通工
    具肇事致人傷而逃逸罪。被告於肇事後，在到場處理之警員
    尚未發覺肇事者為何人時，即主動至臺南縣警察局永康分局
    大灣派出所向員警自首犯行，此有臺南縣警察局歸仁分局99
    年1月12日南縣歸警偵字第0990000157號函檢送太廟派出所
    警員林昇松出具之偵查報告1紙在卷可稽（見本院卷第23頁
    ），爰依刑法第62條前段規定減輕其刑。爰審酌被告於肇事
    致人受傷後，竟未停留在現場協助處理傷患以及等待員警前
    來必要之處理，即逕行逃離肇事現場，罔顧被害者之生命安
    全，惡性雖然非輕，然念其未曾受有刑之宣告，犯後自首坦
    承犯行，犯後態度尚非欠佳，且與被害人乙○○、丙○○達
    成和解，有臺南縣仁德鄉調解委員會98年刑調字第404號調
    解筆錄1份在卷可稽（見本院卷第22頁），足見被告有積極
    彌補過錯之舉動，及被告之生活狀況、智識程度（高中畢）
    等一切情狀，量處如主文所示之刑，並諭知如易科罰金之折
    算標準。再查，被告先前未曾受有刑之宣告，有臺灣高等法
    院被告前案紀錄表在卷可參，其因一時失慮，致罹刑典，犯
    後尚知自首並坦承犯行，深表悔意，且亦與被害人乙○○、
    丙○○達成和解，已如前述，容見其有彌補過錯之心，信其
    經本次偵審程序後，當知所警惕而無再犯之虞，因認前開所
    宣告之刑，以暫不執行為適當，爰依刑法第74條第1項第1款
    規定，併予宣告緩刑2年，用啟自新。末按緩刑宣告，得斟
    酌情形，命犯罪行為人向被害人支付相當數額之財產或非財
    產上之損害賠償，刑法第74條第2項第3款亦有明定。為確保
    被告於緩刑期間，能按上開調解筆錄所承諾之賠償金額以及
    付款方式履行，以確實收緩刑之功效，爰依前揭規定，併諭
    知被告應依如附件所示臺南縣仁德鄉調解委員會98年刑調字
    第404號調解筆錄所示內容履行賠償義務。倘被告未遵循本
    院諭知之緩刑期間所定負擔而情節重大者，檢察官得依刑事
    訴訟法第476條及刑法第75條之1第1項第4款之規定，聲請撤
    銷本案緩刑之宣告，併予敘明。
據上論斷，應依刑事訴訟法第273條之1第1項、第299條第1項前
段，刑法第185條之4、第62條前段、第41條第1項前段、第74條
第1項第1款、第2項第3款，判決如主文。
本案經檢察官丁○○到庭執行職務。
中    華    民    國    99    年    1     月    29    日
                    刑事第十一庭  法  官  張家瑛
以上正本證明與原本無異。
如不服本判決，應於收受本判決後10日內向本院提出上訴書狀，
並應敘述具體理由。其未敘述上訴理由者，應於上訴期間屆滿後
20日內向本院補提理由書狀（均須按他造當事人之人數附繕本）
「切勿逕送上級法院」。
                              書記官  李淑惠
中    華    民    國    99    年    2     月    1     日
附錄論罪科刑法條刑法第185條之4駕駛動力交通工具肇事，致人
死傷而逃逸者，處6月以上5年以下有期徒刑。


司法院資訊處製作；財團法人民間司法改革基金會備份。
